臺灣高等法院刑事裁定
110年度抗字第934號
抗  告  人  
即 受 刑人  陳韋豐



上列抗告人因聲請定其應執行刑案件，不服臺灣新北地方法院中
華民國110年5月13日裁定（110年度聲字第1595號），提起抗告
，本院裁如下：
    主  文
抗告駁回。  
    理  由
一、原裁定意旨略以：抗告人即受刑人陳韋豐因詐欺等案件，經
    法院判處如原裁定附表所示之刑確定，原審為各該案犯罪事
    實最後判決之法院，爰依檢察官之聲請，依刑事訴訟法第47
    7條第1項以及刑法第53條、第51條第5款等規定，定其應執
    行刑為有期徒刑8年10月等語。
二、抗告意旨略以：參照臺灣臺中地方法院98年度易字第2067號
    事判決，恐嚇與詐欺等罪共116件，恐嚇取財有7件，各判處
    26月，詐欺109件，判處3月，共24年1月，定應執行刑為3年
    4月。最高法院98年台上字第6192號判決，將所犯27次詐欺
    行為，分別判刑共計30年7月，定應執行有期徒刑4年。臺灣
    基隆地方法院96年度易字第538號竊盜案件，處8月符合減刑
    為4月，共計38件，定應執行刑為有期徒刑3年。臺灣臺中地
    方法院98年度聲字第5043號詐欺罪19次，1至14次計2年4月
    ，15至19次計1年3月，共計3年7月，更定應執行刑為1年10
    月。請給予一個公理、公平的裁定，給一個悔過向上的機會
    ，給予一個從新、從輕最有利的裁定云云。
三、按裁判確定前犯數罪者，併合處罰之；數罪併罰，有二裁判
    以上者，依刑法第51條之規定，定其應執行之刑；宣告多數
    有期徒刑，於各刑中之最長期以上，各刑合併之刑期以下定
    其刑期，但不得逾30年，刑法第50條、第51條第5款及第53
    條分別定有明文。又數罪併罰定應執行刑，係出於刑罰經濟
    與責罰相當之考量，並非予犯罪行為人或受刑人不當之利益
    ，為一種特別的量刑過程，乃對犯罪行為人本身及所犯各罪
    之總檢視，除應考量行為人所犯數罪反應出之人格特性，並
    應權衡審酌行為人之責任與整體刑法目的及相關刑事政策，
    在量刑權之法律拘束性原則下，依刑法第51條第5款之規定
    ，採限制加重原則，以宣告各刑中之最長期為下限，各刑合
    併之刑期為上限，但最長不得逾30年，資為量刑自由裁量權
    之外部界限，並應受法秩序理念規範之比例原則、平等原則
    、責罰相當原則、重複評價禁止原則等自由裁量權之內部抽
    象價值要求界限之支配，以使輕重得宜，罰當其責，俾符合
    法律授與裁量權之目的。是個案之裁量判斷，除非有全然喪
    失權衡意義或其裁量行使顯然有違比例、平等諸原則之裁量
    權濫用情形，即不得任意指其為違法（最高法院100年度台
    抗字第440號裁定意旨參照）。
四、經查，抗告人先後犯如原裁定附表所示之數罪，分別經法院
    判處罪刑確定，最早確定者為民國107年11月29日，而各罪
    之犯罪行為時間，均在該裁判確定日期前所犯，原審則為該
    案最後事實審法院等情，有各該判決書及本院被告前案紀錄
    表附卷可稽，是本件合於刑法第50條併合處罰之情形。原裁
    定附表所示分別為得易科罰金、不得易科罰金等數罪，抗告
    人已請求檢察官聲請合併定其應執行刑，有抗告人出具之定
    刑聲請切結書可按（附於執行卷宗）。原裁定附表所示各罪
    ，其中最長期刑度為有期徒刑3年8月，合計之刑度為有期徒
    刑12年1月，又原裁定附表編號1至15所示各罪，經法院裁定
    合併定應執行刑為有期徒刑6年9月確定，原裁定附表編號17
    所示各罪，經原確定判決定應執行刑為有期徒刑8月，再加
    計其他各罪之刑度總和為9年1月。是原審依檢察官之聲請，
    就附表所示各罪，合併定應執行刑為有期徒刑8年10月，並
    未踰越刑法第51條第5款所定法律之外部性界限，也以原確
    定判決合併定之應執行刑為基礎，整體考量後裁量之刑度也
    有所減輕，已給予適度刑罰折扣，符合法律授與裁量之恤刑
    目的，與內部性界限無違，按上說明，即不得任意指為違法
    或不當。至抗告意旨援引之另案裁判，因個案情節不同，且
    與本案無直接關聯，難以比附援引。是抗告意旨以前詞指摘
    原裁定不當，為無理由，應予駁回。
據上論斷，應依刑事訴訟法第412條，裁定如主文。
中　　華　　民　　國　　110 　年　　7 　　月　　6 　　日
     　　　　　　 刑事第十四庭  審判長法　官  黃斯偉
                                      法　官  黎惠萍
                                      法　官  許泰誠 
以上正本證明與原本無異。
如不服本裁定，應於收受送達後5日內向本院提出再抗告狀。
                                      書記官  朱子勻
中　　華　　民　　國　　110 　年　　7 　　月　　6 　　日